【裁判字號】    95,上訴,573
【裁判日期】    950503
【裁判案由】    毒品危害防制條例
【裁判全文】
臺灣高等法院臺中分院刑事判決         95年度上訴字第573號
上  訴  人
即  被  告  甲○○
                      4樓
上列上訴人因毒品危害防制條例案件，不服臺灣彰化地方法院94
年度訴字第2182號中華民國95年1月19日第一審判 決（起訴案號
：臺灣彰化地方法院檢察署94年度毒偵字第5595號），提起上訴
，並經檢察官移送併辦（併辦案號：台灣彰化地方法院檢察署95
年度毒偵字第627、12072號；台灣板橋地方法院檢察署95年度毒
偵字第1632號），本院判決如下：
    主  文
原判決撤銷。
甲○○連續施用第一級毒品，累犯，處有期徒刑壹年肆月，扣案
之第一級毒品海洛因貳包（合計淨重貳拾柒點零柒公克），沒收
銷燬之。又連續施用第二級毒品，累犯，處有期徒刑玖月。甲基
安非他命參包（毛重13.5公克）、甲基安非他命壹包 （毛重0.1
公克）均沒收銷燬之、吸甲基安非他命用之玻璃球管貳個沒收。
應執行有期徒刑壹年拾月；扣案之第一級毒品海洛因貳包（合計
淨重貳拾柒點零柒公克）、甲基安非他命參包（毛重13.5公克）
、甲基安非他命壹包 （毛重0.1公克）均沒收銷燬之、吸甲基安
非他命用之玻璃球管貳個沒收。
    事  實
一、甲○○前因偽造文書案件，經臺灣板橋地方法院於民國（下
    同）89年9月18日，以89年度訴字第231號刑事判決判處有期
    徒刑9月，甲○○不服提起上訴，由臺灣高等法院以 90年度
    上訴字第48號判決駁回，並於 90年2月22日確定；另因施用
    毒品案件，經臺灣板橋地方法院檢察署檢察官聲請強制戒治
    並提起公訴，提起公訴部分，經臺灣板橋地方法院於90年11
    月28日以90年度訴字第1678號判決判處有期徒刑 6月、10月
    ，應執行有期徒刑1年2月，並於92年12月25日確定，上開二
    案經接續執行，於92年12月19日縮短刑期假釋出監並付保護
    管束，嗣於 93年3月22日假釋期滿未經撤銷，視為徒刑執行
    完畢；另強制戒治部分，經臺灣板橋地方法院以90年度毒聲
    字第3231號裁定令入戒治處所施以強制戒治，並於91年8月1
    4日強制戒治執行期滿。
二、甲○○仍未戒除毒癮，復基於施用第一級毒品海洛因之概括
    犯意，自94年9月初起，至95年3月15日止，在彰化縣福興鄉
    ○○村○○路 9號居所等地，以將第一級毒品海洛因摻入香
    煙內，點火加以吸食之方式，連續施用第一級毒品海洛因多
    次，平均約10天施用 1次。另基於施用第二級毒品甲基安非
    他命（起訴書誤載為安非他命）之概括犯意，於94年10月23
    日起至 95年3月14日止，在上開居所等地內，以將第二級毒
    品甲基安非他命置於玻璃管內，用火燒烤使成氣體後再加以
    吸食之方式，連續施用第二級毒品甲基安非他，約一星期施
    用一次。
三、嗣於 94年10月26日下午4時30分許，在彰化縣福興鄉○○
    村○○路九號居所處為警查獲，並扣得海洛因2包 （合計淨
    重27.07公克）、（另摻有第一級毒品海洛因之香煙1支、安
    非他命吸食器為王美珍所有），採尿送鑑呈嗎啡、甲基安非
    他命陽性反應。又於94年12月2日7時30分許，在彰化縣員
    林鎮○○里○○路○段二四四號空屋與蕭志誠為警查獲，採
    尿送鑑呈嗎啡、甲基安非他命陽性反應（扣得之海洛因二包
    、塑膠袋一只、針筒一支、摻海洛因之香煙一支為蕭志誠所
    有）。又於 95年2月13日13時40分許，在台北縣蘆洲市○
    ○街三三之一號四樓為警查獲，扣得甲○○所有之甲基安非
    他命三包（毛重13.5公克），採尿送鑑呈嗎啡、甲基安非他
    命陽性反應。後於95年3月15日9時40分許，在彰化縣福興
    鄉○○村○○路九號為警查獲，扣得甲○○所有供吸甲基安
    非他命用之玻璃球管二個、甲基安非他命一包 （毛重0.1公
    克），採尿送鑑呈嗎啡、甲基安非他命陽性反應。
四、案經彰化縣警察局鹿港、員林分局報請臺灣彰化地方法院檢
    察署檢察官偵查起訴及移送併辦；台北縣政府警察局三重分
    局移送台灣板橋地方法院檢察署移送併辦。
    理  由
一、認定上訴人即被告甲○○犯罪所憑之證據：
(一)、業據上訴人即被告甲○○迭於警詢、偵查、原審法院及本院
    準備程序時坦承不諱。
(二)、上訴人於 94年10月26日下午4時30分許，在上開居所處為
    警查獲；又於94年12月2日7時30分許，在彰化縣員林鎮○
    ○里○○路○段二四四號空屋與蕭志誠為警查獲；於95年
    2月13日13時40分許， 在台北縣蘆洲市○○街三三之一號四
    樓為警查獲；於95年3月15日9時40分許，在彰化縣福興鄉
    ○○村○○路九號為警查獲，採尿送鑑，均呈嗎啡、甲基安
    非他命陽性反應，此有彰化縣衛生局94年11月7日煙檢字第9
    44774號（見彰化地檢偵字第5595號卷第24頁）、94年12月1
    2日煙檢字第945156號（見彰化地檢偵字第6110號卷第107頁
    ）煙毒尿液檢驗成績書二紙、詮昕科技股份有限公司95年 3
    月23日00000000號濫用藥物尿液檢樣報告一紙（見本院卷第
    49頁）、台灣檢驗科技股份有限公司95年2月28日CH/2006/2
    0884號濫用藥物尿液檢驗報告一紙（見板橋地檢偵卷第40頁
    ）。
(三)、於 94年10月26日下午4時30分許，在彰化縣福興鄉○○村○
    ○路九號居所處為警查獲，並扣得海洛因 2包，經送法務部
    調查局鑑定結果，認送鑑白粉二包含有第一級毒品海洛因，
    合計淨重27.07公克，純度4.66%，純質淨重1.26公克，此有
    該局 94年12月29日調科壹字第140012410號鑑定通知書可憑
    （見原審卷第34頁）、（另摻有第一級毒品海洛因之香煙 1
    支、安非他命吸食器為王美珍所有）。
(四)、於 95年2月13日13時40分許，在台北縣蘆洲市○○街三三之
    一號四樓為警查獲，扣得甲○○所有之甲基安非他命三包（
    毛重13.5公克）。
(五)、於95年3月15日9時40分許，在彰化縣福興鄉○○村○○路九
    號為警查獲，扣得甲○○所有供吸甲基安非他命用之玻璃球
    管二個、甲基安非他命一包。
三、上訴人前因施用毒品案件，經臺灣板橋地方法院以90年度毒
    聲字第3231號裁定令入戒治處所施以強制戒治，於91年8月1
    4日執行期滿乙情， 有臺灣高等法院被告全國前案紀錄表及
    在監在押紀錄表等件附卷可按。上訴人於強制戒治執行完畢
    後， 5年內再犯毒品危害防制條例第10條第1項、第2項之罪
    ，依同條例第23條第2 項規定，應依法論科。綜上所述，本
    件事證明確，上訴人上開犯行洵堪認定，應依法論科。
四、核上訴人甲○○所為，係犯毒品危害防制條例第10條第1 項
    之施用第一級毒品罪及同條第2 項之施用第二級毒品罪。上
    訴人為施用毒品而持有第一、二級毒品，其持有之低度行為
    ，均應為施用之高度行為所吸收，皆不另論罪。又上訴人先
    後多次施用第一級毒品海洛因之犯行及先後施用第二級毒品
    甲基安非他命之犯行，均時間緊接，觸犯構成要件相同之罪
    名，顯係基於概括犯意反覆為之，應依刑法第56條連續犯規
    定論以一罪，並加重其刑。又查其所犯上開 2罪，犯意個別
    ，行為互殊，且犯罪構成要件亦不同，應予分別併罰。復查
    上訴人曾因偽造文書案件，經臺灣板橋地方法院於89年9月1
    8日，以89年度訴字第231號判決判處有期徒刑 9月，經上訴
    人提起上訴，由臺灣高等法院以90年度上訴字第48號判決駁
    回上訴，並於 90年2月22日確定，另因施用毒品案件，由臺
    灣板橋地方法院檢察署檢察官以90年度毒偵字第2753號提起
    公訴，經臺灣板橋地方法院於90年11月28日以90年度訴字第
    1678號判決判處有期徒刑6月、10月，應執行有期徒刑1年 2
    月，並於92年12月25日確定，上開二判決經接續執行，於92
    年12月19日縮短刑期假釋出監並付保護管束，嗣於 93年3月
    22日假釋期滿未經撤銷，視為徒刑執行完畢等情，有臺灣彰
    化地方法院檢察署刑案資料查註紀錄表、臺灣高等法院被告
    全國前案紀錄表及在監在押紀錄表等件在卷可參，上訴人於
    受有期徒刑之執行完畢後， 5年內再犯有期徒刑以上之罪，
    為累犯，應依刑法第47條規定，施用第一級毒品部分依法遞
    加重其刑，而施用第二級毒品部分加重其刑。公訴人僅就上
    訴人自94年9月初至10月26日凌晨3時之施用海洛因犯行；於
    94年10月26日回溯96小時間施用甲基安非他命一次犯行起訴
    ，因上訴人如事實欄所示其他施用海洛因、甲基安非他命犯
    行，與上開已起訴部分之犯行，有連續犯裁判上一罪之關係
    ，均為起訴效力所及，本院均應依法審究。
五、原審法院對上訴人論處罪刑，固非無見，但原審判決就上訴
    人至 95年3月間之施用海洛因、甲基安非他命之犯行未及審
    究，嫌有疏漏。上訴人上訴意旨略以伊需照顧小孩，原審量
    刑過重云云，雖無理由，但原審判決既有上開瑕疵，自應由
    本院將原審判決撤銷，自為判決。爰審酌上訴人前有毒品前
    科，且歷經強制戒治處遇措施，均未能知所收斂而遠離毒害
    ，惟念及上訴人於犯罪後尚能坦承犯行，暨其犯罪之動機、
    目的、手段、施用毒品之期間、次數等一切情狀，分別量處
    如主文所示之刑，並定其應執行之刑。
六、扣案之第一級毒品海洛因貳包（合計淨重27.07公克）、甲
    基安非他命三包（毛重13.5公克）、甲基安非他命一包（毛
    重0.1公克），為上訴人所持有，且為毒品，均依毒品危害
    防制條例第18條第1項前段諭知沒收銷燬之。另扣案之玻璃
    球管二個為上訴人所有供施用甲基安非他命用，業據上訴人
    供明，依刑法第38條第1項第2款諭知沒收。
七、於 94年10月26日下午4時30分許，在彰化縣福興鄉○○村
    ○○路九號居所處為警查扣摻有第一級毒品海洛因之香煙 1
    支、安非他命吸食器，為王美珍所有；於94年12月2日7時
    30分許，在彰化縣員林鎮○○里○○路○段二四四號空屋與
    蕭志誠為警查扣之海洛因二包、塑膠袋一只、針筒一支、摻
    海洛因之香煙一支為蕭志誠所有；不宜於上訴人案件中為沒
    收之諭知，併此敘明。
八、上訴人經合法傳喚，無正當理由不到庭，爰不待其陳述逕行
    判決。
據上論斷，應依刑事訴訟法第371條、第369條第1項前段、第364
條、第299條第1項前段，毒品危害防制條例第10條第1項、第2項
、第18條第1項前段，刑法第11條前段、第56條、第47條、第 38
條第1項第2款、第51條第5款，判決如主文。
本案經檢察官乙○○到庭執行職務。
中    華    民    國    95    年    5    月    3      日
               刑事第九庭  審判長法  官  陳  筱  珮
                                 法  官  康  應  龍
                                 法  官  趙  春  碧
上列正本證明與原本無異。
施用第一級毒品部分得上訴。
施用第二級毒品部分不得上訴。
如不服本判決應於收受送達後十日內向本院提出上訴書狀，其未
敘述上訴之理由者並得於提起上訴後十日內向本院補提理由書（
均須按他造當事人之人數附繕本）。
                                書記官  胡  美  娟
中    華    民    國    95    年    5     月    5     日
毒品危害防制條例第10條
施用第一級毒品者，處6月以上5年以下有期徒刑。
施用第二級毒品者，處3年以下有期徒刑。
                                                      Ｆ


司法院資訊處製作；財團法人民間司法改革基金會備份。
